# 预付退股款核算问题

提问人：23340025 时间：2019-12-09 15:10:00
请教各位，在上市公司实务中针对房地产开发企业的项目公司中涉及的各股东预分配利润/预付退股款问题是如何处理的：
上市公司的子公司（房地产项目公司）由于部分项目实现退出出现了资金盈余，故预先按各股东持股比例支付部分盈余资金，由于子公司累计可分配利润小于支付出去的盈余资金，该项付款本质上属于利润预分配/预付退股款性质。
由于该笔资金有一部分付给了子公司的重要少数股东，故该项外来会形成关联方往来。
1 、少数股东非上市公司控股股东/实际控制人或其关联方，交易也未触发上市规则中的需要过股东大会的标准，在实务中该项关联往来挂账会存在什么风险呢？难道只是预分配利润违反公司法层面的事情
2 、假设不考虑利润分配问题，对少数股东的往来款项在满足什么条件下可以冲减少数股东权益呢？难道必须得做减资手续才可以

回答人：chenyiwei
子公司的少数股东不属于证券监管口径下的上市公司关联方，无需按关联交易履行相关决策程序。但仍应关注是否存在对其利益输送问题。
只有在最终子公司形成正式的利润分配决议，且明确预付分红款冲抵应付股利之后，合并报表层面才能将这部分应收少数股东的款项与少数股东权益对冲。